【裁判字號】    97,交聲,2723
【裁判日期】    971117
【裁判案由】    交管條例聲異
【裁判全文】
臺灣板橋地方法院交通事件裁定        97年度交聲字第2723號
原處分機關  臺北市交通事件裁決所
異  議  人  甲○○
即受處分人
上列異議人因違反道路交通管理處罰條例案件，對於臺北市交通
事件裁決所，於民國97年9 月9 日以北市裁申字第裁22-C000000
00號違反道路交通管理事件裁決書所為之處分，聲明異議，本院
裁定如下：
    主    文
異議駁回。
    理    由
一、異議意旨略以：異議人即受處分人甲○○，雖有於民國97年
    6 月28日21時16分許，駕駛車號DAA-908 號輕機車，沿水源
    街再左轉沿永和路一段行駛，惟當時前方號誌係綠燈，伊並
    無闖越水源街、自由街口紅燈之事實。又本件僅有警員舉發
    ，並無違規照片可資證明，難認該處分係屬正確，爰聲明異
    議，請求撤銷原處分云云。
二、按汽車駕駛人，行經有燈光號誌管誌之交岔路口闖紅燈者，
    處新臺幣（下同）1,800 元以上5,400 以下罰鍰；又汽車駕
    駛人有上開行為時，除依原條款處罰鍰外，並予記違規點數
    3 點，道路交通管理處罰條例第53條第1 項、第63條第1 項
    第3 款分別定有明文。經查：
  (一)異議人於97年6 月28日21時16分許，駕駛車號DAA-908 號輕
    機車，行經設有燈光號誌管制之水源街、自由街口闖越紅燈
    ，經警攔停之事實，業經證人即當場舉發之台北縣政府警察
    局永和分局永和派出所員警杜振華到庭證稱：當天我是騎車
    執行巡邏勤務，沿永和路一段行駛，而在臨自由街口處停等
    紅燈，該處及「水源街臨自由街口處」號誌均變為紅燈後，
    經過約1 分鐘，我才第一眼看到異議人，當時他是沿水源街
    行駛，尚未進入路口，亦未左轉，我看到異議人之後，他才
    穿越自由街口紅燈號誌左轉至永和路一段我對向車道，於是
    我就騎車追趕異議人並舉發本件違規等語明確（見本院卷第
    32至34頁），並有異議人行進方向簡圖、舉發違反道路交通
    管理事件通知單、台北縣政府警察局永和分局97年7 月31日
    北縣警永裁字第0970025169號函各1 份在卷可稽（見本院卷
    第10、11、15頁），是異議人確有本件闖紅燈之違規事實，
    堪以認定。再依證人杜振華前開所證：第一眼看到異議人時
    ，燈號已變為紅燈約1 分鐘，然當時異議人尚未進入路口等
    情，可見異議人辯稱：我進入路口時係綠燈，由於我騎車速
    度緩慢，所以尚未通過路口燈號即轉變為紅燈云云，並非屬
    實，自無足採。
  (二)異議人雖仍執前詞置辯。然路口燈號變換迅速，闖紅燈之情
    形又屬稍縱即逝，倘要求員警必以錄影或照相為證，實為強
    人所難；況員警執行交通勤務，依法亦未要求必須以錄影或
    照相存證。又關於本件違規事實，係員警於騎車巡邏間偶然
    發現，且發生後，並由員警立即驅車上前攔停，告知違規事
    實而舉發，業經證人杜振華到庭證述明確，自無餘裕再行拍
    照。是以本件雖未拍照佐證，亦難謂有何不當。故異議人之
    辯解，均非可採。
三、綜上所述，異議人前開所辯，均屬無據，要無足採，本件違
    規事證明確，異議人之違規事實堪予認定。從而原處分機關
    依道路交通管理處罰條例第53條第1 項、第63條第1 項第3
    款，裁處異議人罰鍰1,800 元，並記違規點數3 點，自屬有
    據。異議人執前詞認本件裁決不當，為無理由，應予裁定駁
    回。
四、應依道路交通案件處理辦法第19條，裁定如主文。
中    華    民    國    97    年    11    月    17    日
                  交通法庭  法  官  洪珮婷
以上正本證明與原本無異。
如不服本裁定，應於收受送達後5 日內向本院提出抗告狀。
                            書記官  陳永訓
中    華    民    國    97    年    11    月    17    日


司法院資訊處製作；財團法人民間司法改革基金會備份。
